【裁判字號】    96,易,1666
【裁判日期】    980306
【裁判案由】    傷害等
【裁判全文】
臺灣士林地方法院刑事判決              96年度易字第1666號
公  訴  人  臺灣士林地方法院檢察署檢察官
被      告  丙○○
上列被告因傷害等案件，經檢察官提起公訴（96年度偵字第5916
號），本院判決如下：
    主  文
丙○○傷害人之身體，處拘役拾日，如易科罰金，以新臺幣壹
仟元折算壹日，減為拘役拾伍日，如易科罰金，以新臺幣壹仟元
折算壹日；又過失傷害人，處拘役拾日，如易科罰金，以新臺
幣壹仟元折算壹日，減為拘役拾伍日，如易科罰金，以新臺幣壹
仟元折算壹日；應執行拘役拾日，如易科罰金，以新臺幣壹仟
元折算壹日。
被訴恐嚇危害安全部分無罪。
    事  實
一、丙○○於網路上結識網友甲○○（77年1 月24日生，起訴書
    誤載為許茱琪），2 人進而交往成為男女朋友，嗣丙○○於
    95年7 月15日下午，與甲○○發生爭執，竟基於傷害甲○○
    身體之犯意，在臺北市○○區○○街新建巷7 號租屋處，徒
    手毆打甲○○，致甲○○受有兩肩各1 處瘀傷（右肩約4x2
    公分，左肩約2x2 公分）、左耳1 處瘀傷（約1.5x1 公分）
    、頭部外傷之傷害。丙○○嗣於95年8 月16日晚間，騎乘車
    牌號碼CUT-050 號重型機車搭載甲○○，沿臺北市○○區○○路往中山北路方向行駛，於同日晚間7 時30分許，行經福
    國路、福華路交岔路口時，欲往芝山捷運站行駛，其本應注
    意轉彎時應讓直行車先行，且當時亦無任何不能注意之情事
    ，竟貿然左轉福華路，而與直行福華路由李宗憲騎乘之LQ3-
    993 號重型機車發生碰撞，致人車倒地，甲○○因此受有全
    身多處擦挫傷之傷害。
二、案經甲○○之父乙○○訴由臺灣士林地方法院檢察署檢察官
    偵查起訴。
    理  由
一、有罪部份：
    (一)按被告以外之人於審判外之言詞或書面陳述，除法律有規
      定者外，不得作為證據；又被告以外之人於審判外之陳述
      ，雖不符合同法第159 條之1 至第159 條之4 之規定，而
      經當事人於審判程序同意作為證據，法院審酌該言詞陳述
      或書面陳述作成時之情況，認為適當者，亦得為證據；當
      事人、代理人或辯護人於法院調查證據時，知有第159 條
      第1 項不得為證據之情形，而未於言詞辯論終結前聲明異
      議者，視為有前項之同意，刑事訴訟法第159 條第1 項及
      第159 條之5 分別定有明文。本判決所引用之下列非供述
      證據，被告於審理中並不爭執其證據能力，且言詞辯論終
      結前亦未聲明異議，本院審酌該證據作成之情況，認作為
      證據並無不當，依前揭說明，自得作為證據，合先敘明。
    (二)訊據被告丙○○坦承上開傷害、過失傷害犯行不諱，核與
      證人甲○○、李宗憲之指證情節相符（見95年度他字第36
      62號卷第9 頁至第10頁、第38頁），並有卷附國立臺灣大
      學醫學院附設醫院95年7 月16日診字第95063945號診斷證
      明書、新光吳火獅紀念醫院96年1 月23日新乙診字第0960
      0635P 號乙種診斷證明書各1 紙、道路交通事故現場圖在
      卷可稽（見95年度他字第3662號卷第4 頁、第24頁、第44
      頁），足認被告之自白與事實相符，被告涉犯傷害、過失
      傷害犯行事證明確，堪以認定，並應依法論科。
    (三)核被告丙○○所為，係犯刑法第277 條第1 項之傷害罪及
      同法第284 條第1 項前段之過失傷害罪。被告所犯上開二
      罪，犯意各別，行為互殊，應予分論併罰。爰審酌被告就
      上開犯行已坦然認錯，惟尚未賠償被害人所受之損害，再
      衡量被害人所受之傷勢、及其犯罪之動機、目的、犯罪之
      手段、犯人之生活狀況、品行、智識程度、犯人與被害人
      平日之關係、犯罪所生之危險或損害、犯罪後之態度等一
      切情狀，就上開2 罪，分別量處如主文所示之刑，並各諭
      知易科罰金之折算標準。因被告所犯上開2 罪時間均在96
      年4 月24日以前，其所犯之罪均符合中華民國九十六年罪
      犯減刑條例有關減刑之規定，爰均依該條例第2 條第1 項
      第3 款之規定減其刑期二分之一，並定應執行刑，及諭知
      易科罰金之折算標準，以資懲儆。
二、無罪部份：
    (一)公訴意旨另以：被告丙○○於95年8 月31日上午9 時許，
      在臺北縣泰山鄉明志國小附近，因遭甲○○之母丁○○阻
      止，丙○○因此心生不滿，遂以加害生命、身體之言語，
      對丁○○稱：「我要給妳看一副棺材」等語，致生危害於
      丁○○之安全，因認被告涉犯刑法第305 條之恐嚇危害安
      全罪嫌。
    (二)按犯罪事實應依證據認定之，無證據不得認定犯罪事實；
      不能證明被告犯罪者，應諭知無罪之判決，刑事訴訟法第
      154 條第2 項、第301 條第1 項，分別定有明文。又事實
      之認定，應憑證據，如未能發現相當證據，或證據不足以
      證明，自不能以推測或擬制之方法，為裁判基礎；且認定
      犯罪事實所憑之證據，雖不以直接證據為限，間接證據亦
      包括在內，然而無論直接證據或間接證據，其為訴訟上之
      證明，須於通常一般之人均不致有所懷疑，而得確信其為
      真實之程度者，始得據為有罪之認定，倘其證明尚未達到
      此一程度，而有合理之懷疑存在而無從使事實審法院得有
      罪之確信時，即應由法院為諭知被告無罪之判決（最高法
      院40年台上字第86號判例、76年台上字第4986號判例可資
      參照）。次按刑事訴訟法第161 條已於91年2 月8 日修正
      公布，修正後同條第1 項規定：檢察官就被告犯罪事實，
      應負舉證責任，並指出證明之方法。因此，檢察官對於起
      訴之犯罪事實，應負提出證據及說服之實質舉證責任。倘
      其所提出之證據，不足為被告有罪之積極證明，或其闡明
      之證明方法，無從說服法官以形成被告有罪之心證，基於
      無罪推定之原則，自應為被告無罪判決之諭知（最高法院
      92年台上字第128 號判例意旨參照）。
    (三)本件公訴人認被告涉犯恐嚇罪嫌，無非係以被害人丁○○
      於偵查中之指訴、證人甲○○於偵查中之證言為其依據，
      訊據被告堅決否認有恐嚇被害人丁○○之犯行，辯稱：伊
      係向丁○○稱渠一直綁住甲○○，如果甲○○自殺，渠只
      能看到女兒棺材等語。經查：被害人丁○○與證人甲○○
      雖於本院審理中皆具結證述被告有向丁○○恫嚇稱「要給
      伊（伊母親）看一副棺材」，惟對於案發當時之過程，兩
      人所述證詞有以下矛盾之處：
      １被害人丁○○就案發當天與被告碰面情形證稱：「當天
        被告要載伊女兒出去，伊有勸被告，伊女兒為了被告沒
        有去讀四技二專，被告因為之前常常有說謊情形，伊跟
        被告說阿姨給你機會，要表現給伊看。被告一聽臉色很
        難看，目露兇光，對伊說『我要給你看一副棺材』。伊
        一聽就說沒什麼好談，遂先離開」、「在伊出門前，被
        告已與伊女兒出門，伊係出去辦事情時，看到被告、伊
        女兒及被告朋友，當時渠等三人在談話，不像在吵架。
        」（見本院卷第99頁、第101 頁）；而證人甲○○則證
        稱：「當天伊母親要出去看醫生，伊母親不太清楚被告
        要來找伊，其等係在菜市場碰面。被告堅持要伊跟他出
        去，伊母親反對，被告就說『要給我母親看一副棺材』
        。」、「伊母親先遇到被告，伊係後來才出現，但是時
        間不超過1 、2 分鐘，伊不清楚母親與被告之前說過什
        麼話。」、「伊一到現場，母親就以婉轉方式跟被告說
        不希望伊與被告出去。被告就說不要把伊關住，詳細內
        容伊不記得，印象最深係被告所說恐嚇話語，把伊母親
        嚇到。」（見本院卷第105 頁、第107 頁），經核2 人
        證述，究竟係丁○○於欲出門辦事之際，巧遇被告與甲○○談話進而驅前攀談，抑或係甲○○欲出門赴約時，
        看見丁○○已在約定地點與被告談話，2 人就此節之證
        述，並不一致。
      ２被害人丁○○就當天被告恫嚇之過程證稱：「案發當日
        伊跟被告談話時，伊女兒在旁邊聽，她還用台語跟被告
        說怎麼可以跟伊母親講這句話。」、「被告說『要給妳
        看一副棺材』係使用台語。」（見本院卷第102 頁）；
        證人甲○○證稱：「被告跟伊母親說『要給妳看一副棺
        材』係使用國語」、「伊聽到後以國語向被告說怎麼可
        以這樣跟伊母親說話。」（見本院卷第105 頁至第107
        頁），倘丁○○因被告上開言語而心生畏怖，應難忘卻
        被告恐嚇之詞，而甲○○於本院證稱伊印象最深刻係被
        告所言之上開恐嚇話語，則就上開恐嚇詞句應無記錯之
        理，然被告對丁○○所恫嚇之詞究係使用台語抑或國語
        ，丁○○與甲○○渠2 人就此重要細節竟仍證述歧異，
        誠難就渠2 人所證率爾採信。
      ３被害人丁○○另於本院證稱：伊於95年8 月31日晚上前
        往明志派出所報案遭到恐嚇，亦提及伊女兒失蹤，而證
        人甲○○亦證稱：伊母親有報警，好像在案發當天報警
        ，伊母親從醫院回來後有說（見本院卷第106 頁），惟
        經本院職權函詢明志派出所，該所覆稱於95年8 月31日
        之員警工作記錄簿及勤務分配表，均未記載受理被害人
        丁○○報案之工作紀錄，此有臺北縣政府警察局新莊分
        局97年12月10日北縣警新偵字第0970049871號函暨檢附
        之相關報案紀錄、筆錄在卷可稽（見本院卷第115 頁至
        第11 9頁），是以，丁○○就此部份之證詞，與證據不
        符，委不足採，其餘部分之證言，是否可信，殊值懷疑
        。
      ４綜上，本件公訴人所舉證據，尚無從使本院形成被告丙○○確有於前揭時、地恐嚇被害人丁○○之確信，而被
        害人丁○○、證人甲○○於本院之證詞相互矛盾，並不
        一致，實難採為憑據，此外，復查無其他證據證明被告
        丙○○有起訴書所載恐嚇犯行，揆諸前揭說明，就被告
        丙○○涉犯恐嚇罪嫌部份，自應為無罪之諭知。
據上論斷，應依刑事訴訟法第299 條第1 項前段、第301 條第1
項，刑法第277 條第1 項、第284 條第1 項前段、第51條第6 款
、第41條第1 項前段，刑法施行法第1 條之1 ，中華民國96年罪
犯減刑條例第2 條第1 項第3 款、第7 條，判決如主文。
本案經檢察官余秉甄到庭執行職務
中    華    民    國    98    年    3    月    6      日
                  刑事第七庭法  官  高雅敏
以上正本證明與原本無異。
如不服本判決應於收受判決後10日內向本院提出上訴書狀，並應
敘述具體理由；其未敘述上訴理由者，應於上訴期間屆滿後20日
內向本院補提理由書 (均須按他造當事人之人數附繕本)「 切勿
逕送上級法院」。
                            書記官  陳映羽
中    華    民    國    98    年    4     月    9      日
附錄本案論罪科刑法條之依據：
刑法第277條第1項
傷害人之身體或健康者，處3 年以下有期徒刑、拘役或1 千元以
下罰金。
刑法第284條第1項
因過失傷害人者，處 6 月以下有期徒刑、拘役或 5 百元以下罰金，致重傷
者，處 1 年以下有期徒刑、拘役或 5 百元以下罰金。


司法院資訊處製作；財團法人民間司法改革基金會備份。
